臺灣高等法院民事裁定  
110年度聲字第403號
聲  請  人  楊騏菖  
            王俊傑  
            邱昭宜  
共      同 
訴訟代理人  余閔雄律師   
上列聲請人因相對人即上訴人宏燁建設股份有限公司與被上訴人
王子誠間請求清償債務事件（本院109年度重上更一字第169號）
，聲請交付法庭錄音光碟，本院裁定如下：
      主  文
准予交付聲請人本院一０九年度重上更一字第一六九號清償債務
事件之民國一０九年十二月二十四日法庭錄音光碟。
聲請人就第一項所示錄音光碟內容，不得散布、公開播送，或為
非正當目的使用。
聲請費用由聲請人負擔。
    理  由
一、按當事人及依法得聲請閱覽卷宗之人，因主張或維護其法律
    上利益，得於開庭翌日起至裁判確定後6個月內，繳納費用
    聲請法院許可交付法庭錄音內容；當事人及依法得聲請閱覽
    卷宗之人，因主張或維護其法律上利益，聲請交付法庭錄音
    內容時，應敘明理由，由法院為許可與否之裁定；前項聲請
    經法院裁定許可者，每張光碟應繳納費用新臺幣50元；持有
    法庭錄音內容之人，就取得之錄音內容，不得散布、公開播
    送，或為非正當目的使用，法院組織法第90條之1第1項前段
    、法庭錄音錄影及其利用保存辦法第8條、法院組織法第90
    條之4第1項分別定有明文。又所謂主張或維護法律上利益者
    ，舉凡核對更正筆錄、他案訴訟所需，或認法院指揮訴訟方
    式對其訴訟權益有影響之虞，欲用以保障其法律上利益等，
    均屬之（法庭錄音錄影及其利用保存辦法第8條之修正說明
    參照）。再按參加人得按參加時之訴訟程度，輔助當事人為
    一切訴訟行為；當事人得向法院書記官聲請閱覽卷宗；當事
    人、訴訟代理人、參加人及其他經許可之第三人之閱卷規則
    ，由司法院定之，民事訴訟法第61條本文、第242條第1項、
    第6項亦有明定。是參加人為依法得聲請閱覽卷宗之人
　　，自得敘明主張或維護法律上利益之理由，繳納費用聲請法
    院交付法庭錄音。　
二、聲請意旨略以：鈞院109年度重上更一字第169號清償債務事
    件（下稱本案訴訟），伊為輔助被上訴人之參加人，因認上
    訴人法定代理人李錦龍於民國109年12月24日準備程序，就
    本案起訴前是否有與訴外人賴正隆確認進行都市更新意願乙
    節，前後供述矛盾，爰聲請准予交付109年12月24日之法庭
    錄音光碟等語。
三、查聲請人為本案訴訟之參加人，為依法得聲請閱覽卷宗之人
　　，復已敘明聲請交付法庭錄音以維護其法律上利益之理由，
    揆諸上開說明，其聲請尚無不合，應予准許。相對人固具狀
    陳稱此有延滯訴訟之虞，惟聲請人所為上開聲請既已符合法
    律之規定，則相對人所陳即屬無據。又聲請人就取得之法庭
    數位錄音光碟內容不得散布、公開播送，或為非正當目的使
    用，併予諭知如主文第二項所示，以促其注意遵守。
四、據上論結，本件聲請為有理由，爰裁定如主文。
中　　華　　民　　國　　110 　年　　8 　　月　　17　　日
                  民事第二庭
                        審判長法  官   陳容正
                              法  官   李昆曄
                              法  官   紀文惠
正本係照原本作成。
不得抗告。
中　　華　　民　　國　　110 　年　　8 　　月　　18　　日
　　　　　　　　　　　　　
　　　　　　　　　　　　　　　書記官   李昱蓁